# 固定资产减值

提问人：liubin988513 时间：2012-01-13 08:27:20
陈老师，您好。最近在做一生产企业。他们有 2 个厂区，主要是房屋建筑物与生产线。a厂区在市区，生产很少。我们老大想提减值，说a厂主要闲置且要卖。a厂地块准备卖，但没找到买家，且没明确文件。我盘点询问了设备科，说生产线可以拆除到b厂区。而且下属子公司生产很多都是总部旧生产线改造。企业每年盈利。我打算将生产线作为一个资产组，不分厂区，不知是否合适。而且提减值，未来折旧少了，成本少了，也是一块虚的，不太明白减值意义？？？？

回答人：chenyiwei
资产组的划分应根据具体情况确定，建议你先和你的项目负责人讨论一下资产组划分方案的合理性问题。例如，是否可以因为A厂区的设备可以移到B厂区就认为属于一个资产组？两者所生产的产品、资产的耗用方式、管理模式等是否存在明显差异？